臺灣臺中地方法院刑事判決　　　　　　　　　　　　九十一年度訴字第一○五八號
　　公　訴　人　臺灣臺中地方法院檢察署檢察官
　　被　　　告　甲○○
右列被告因毒品危害防制條例案件，經檢察官提起公訴（九十一年度毒偵字第七九七
號），本院判決如左：
    主  文
甲○○連續施用第一級毒品，累犯，處有期徒刑壹年貳月；扣案之第一級毒品海洛因
壹包（警秤毛重約零點肆公克，驗餘淨重零點壹柒公克、包裝重零點參貳公克），沒
收銷燬之。又連續施用第二級毒品，累犯，處有期徒刑柒月。應執行有期徒刑壹年捌
月；扣案之第一級毒品海洛因壹包（警秤毛重約零點肆公克，驗餘淨重零點壹柒公克
、包裝重零點參貳公克），沒收銷燬之。
    事  實
一、甲○○前曾於民國（以下同）八十三年間，因違反肅清煙毒條例案件，於八十四
    年二月十六日，經本院以八十四年度訴字第七十八號判處有期徒刑三年二月確定
    ，於八十七年六月三日執行完畢；又於八十八年間，因犯竊盜罪及違反毒品危害
    防制條例案件，經本院分別以八十八年度易字第三一三二號、八十八年度訴字判
    處有期徒刑四月、一年確定，二罪經本院以八十九年聲字第四六號合併定執行刑
    為有期徒刑一年二月，於九十年四月一日執行完畢。另前曾因三次施用毒品案件
    ，前二次經觀察、勒戒後，均認無繼續施用毒品之傾向，第一次由本院於八十七
    年七月十四日以八十七年度訴字第九三一號判處免刑，第二次由臺灣臺中地方法
    院檢察署於八十八年五月二十九日，以八十八年度偵字第一○一一四號不起訴處
    分確定；第三次於八十八年七月間三犯施用毒品案件，由臺灣臺中地方法院檢察
    署檢察官於八十八年九月十三日以八十八年度毒偵字第六六七號提起公訴並聲請
    強制戒治（強制戒治部分，由本院以八十九年度毒聲字第五三七號裁定令入戒治
    處所施以強治戒治一年，於八十九年二月二十四日執行期滿），並經本院於八十
    八年十一月十一日以八十八年度訴字第一八九六號判處有期徒刑一年確定。詎甲
    ○○仍不知悔改，復基於施用第一級毒品海洛因及第二級毒品甲基安非他命之概
    括犯意，自九十年九月一日二十一時許起至九十一年三月十日二十三時止，海洛
    因平均約一、二天施用一次，甲基安非他命平均約一、二個月施用一次，均在臺
    中市○○區○○里○○路○段二十之三號住處，以將海洛因摻入香菸中施用之方
    式及將甲基安非他命放入玻璃瓶中燒烤，而吸其產生煙氣之方式，分別連續施用
    第一級毒品海洛因及第二級毒品甲基安非他命多次，嗣於九十一年三月十一日二
    十三時二十分許，在臺中市○○區○○路六十四之十九號前，經警查獲，並扣得
    第一級毒品海洛因一包（警秤毛重約○、四公克，驗餘淨重○、一七公克、包裝
    重○、三二公克）。（保安處分部分，另經本院於九十一年三月十二日以九十一
    年度毒聲字第七八八號令入戒治處所施以強制戒治一年）。
二、案經臺中市警察局移送臺灣臺中地方法院檢察署偵查起訴。
    理  由
一、右揭犯罪事實，業據被告甲○○於本院審理時坦承不諱，且其於前揭時、地為警
    查獲時所採集尿液，經送臺中市衛生局檢驗結果呈海洛因、甲基安非他命代謝物
    嗎啡、甲基安非他命之陽性反應，此有臺中市衛生局煙毒尿液檢驗成績書一份（
    見偵查卷宗第三七頁）附卷可稽；此外，復有被告所持有之第一級毒品海洛因一
    小包（警秤毛重約○、四公克，驗餘淨重○、一七公克、包裝重○、三二公克）
    扣案及現場圖一紙附卷可資佐證；又被告經警查獲時扣案之白色粉末經送法務部
    調查局鑑驗結果為：送驗白粉含有第一級第六項毒品海洛因成分，淨重○、一七
    公克，包裝重○、三二公克，此有法務部調查局九一年四月十六日調科壹字第一
    二○○一一四八五號鑑定通知書附卷可稽，足徵被告之自白與事實相符，其確有
    施用第一級毒品海洛因及第二級毒品甲基安非他命之犯行。又被告前曾因三次施
    用毒品案件，前二次經觀察、勒戒後，均認無繼續施用毒品之傾向，第一次由本
    院於八十七年七月十四日以八十七年度訴字第九三一號判處免刑，第二次由臺灣
    臺中地方法院檢察署於八十八年五月二十九日，以八十八年度偵字第一○一一四
    號不起訴處分確定；第三次於八十八年七月間三犯施用毒品案件，由臺灣臺中地
    方法院檢察署檢察官於八十八年九月十三日以八十八年度毒偵字第六六七號提起
    公訴並聲請強制戒治（強制戒治部分，由本院以八十九年度毒聲字第五三七號裁
    定令入戒治處所施以強治戒治一年，於八十九年二月二十四日執行期滿），並經
    本院於八十八年十一月十一日以八十八年度訴字第一八九六號判處有期徒刑一年
  確定一節，有上開免訴判決書、不起訴處分書及判決書影本各一份、臺灣高等法
    院被告全國前案紀錄表及臺灣臺中地方法院檢察署刑案資料查註紀錄表影本各一
    紙等附卷可稽，是被告於五年內三犯以上施用毒品危害防制條例第十條第一項、
    同條第二項之罪，事證明確，犯行已堪認定。
二、按海洛因、甲基安非他命分係毒品危害防制條例第二條第二項第一、二款所稱之
    第一、二級毒品，核被告甲○○施用海洛因、甲基安非他命之行為，係分犯毒品
    危害防制條例第十條第一、二項之施用第一、二級毒品罪。被告持有第一、二級
    毒品之低度行為，分為所犯施用第一、二級毒品之高度行為所吸收，均不另論罪
    ；其先後多次施用第一、二級毒品海洛因、甲基安非他命之行為，時間緊接，犯
    罪構成要件相同，顯均係基於概括犯意而反覆為之，均為連續犯，均應依刑法第
    五十六條之規定論以一罪，並均加重其刑，所犯上開二罪，犯意各別，行為互殊
    ，應予分論併罰。又被告前曾於八十三年間，因違反肅清煙毒條例案件，於八十
    四年二月十六日，經本院以八十四年度訴字第七十八號判處有期徒刑三年二月確
    定，於八十七年六月三日執行完畢；又於八十八年間，因犯竊盜罪及違反毒品危
    害防制條例案件，經本院分別以八十八年度易字第三一三二號、八十八年度訴字
    判處有期徒刑四月、一年確定，二罪經本院以八十九年聲字第四十六號合併定執
    行刑一年二月，於九十年四月一日執行完畢一節，此有臺灣臺中地方法院檢察署
    刑案資料查註紀錄表及臺灣高等法院被告全國前案紀錄表各一份在卷足憑，其於
    五年以內再犯本件有期徒刑以上之二罪，為累犯，均應依刑法第四十七條之規定
    ，各遞加重其刑。爰審酌被告曾有違反毒品危害防制條例案件之素行，經觀察勒
    戒、免訴判決、不起訴處分及判決科刑後仍不斷然戒絕、與其犯罪之動機、目的
    、手段、吸食毒品之時間與次數、所生危害係屬藥物自殘，尚未嚴重破壞社會秩
    序、侵害他人權益，與斟酌被告犯後坦承犯行、態度良好，尚知所悔悟等一切情
    狀，分別量處如主文所示之刑，並定其應執行之刑。
三、末查，扣案第一級毒品海洛因一包（警秤毛重約○、四公克，驗餘淨重○、一七
    公克、包裝重○、三二公克），係被告所有，業據被告陳明在卷，且屬毒品危害
    防制條例第二條第二項第一款所稱之第一級毒品，爰依同條例第十八條第一項前
    段規定沒收銷燬之。
據上論斷，應依刑事訴訟法第二百九十九條第一項前段，毒品危害防制條例第十條第
一項、第二項、第二十條第三項、第十八條第一項前段，刑法第十一條前段、第五十
六條、第四十七條、第五十一條第五款，判決如主文。
中      華      民      國      九十一    年      六      月    十八    日
                                    審院長法  官  梁  堯  銘
                                          法  官  許  旭  聖
                                          法  官  洪  堯  讚
右正本證明與原本無異。
如不服本判決，應於判決送達後十日內向本院提出上訴狀，上訴於臺灣高等法院臺中
分院( 須附繕本 )。
                                          書記官
中      華      民      國      九十一    年      六      月    十八    日
附錄論罪科刑法條
毒品危害防制條例第十條第一、二項
施用第一級毒品者，處六月以上五年以下有期徒刑。
施用第二級毒品者，處三年以下有期徒刑。
